最　高　行　政　法　院　裁　定　　　　　　　　　　九十一年度裁字第七二六號
　　抗　告　人　甲○○
右抗告人因與相對人財政部臺灣省南區國稅局間綜合所得稅事件，對於中華民國九十
年四月二十二日高雄高等行政法院九十年度訴字第一六號裁定提起抗告，本院裁定如
左︰
　　主  文
抗告駁回。
抗告訴訟費用由抗告人負擔。
　　理  由
一、原審以：按訴願自機關行政處分書或決定書達到之次日起，應於三十日內提起之
    ，為修正前之訴願法第九條第一項所明定。若逾越三十日之不變期間而提起訴願
    ，自為法所不許，本院六十二年判字第五八三號著有判例可資參照。本件抗告人
    八十五年度綜合所得稅事件，相對人依地政機關所登載陳清源前曾提供坐落屏東
    縣萬丹鄉○○段八○五地號土地作為借款擔保而設定最高限額新臺幣（下同）七
    、八○○、○○○元之抵押權予抗告人之配偶林春麗，存續期間自八十五年三月
    十二日起至一一五年三月三十一日止之資料，核定林春麗於該年度內有利息所得
    一、七○四、二四六元，乃併抗告人本年度綜合所得總額而予課稅。抗告人不服
    ，認為其自始至終未獲得任何利息或本金之給付，申經復查結果，亦遭相對人以
    八十八年三月三日南區國稅法字第八八○一五三三二號復查決定書為維持原核定
    之決定，抗告人猶未甘服，循序向財政部提起訴願。惟查：抗告人收受相對人前
    揭決定書之日期為八十八年三月八日，此有經抗告人配偶林春麗簽名收受之郵局
    掛號郵件收件回執附卷可稽。又抗告人設址於屏東縣，依修正前訴願法第十條第
    一項及訴願扣除在途期間表規定，應扣除在途期間六日，核計其提起訴願之三十
    日不變期間，自八十八年三月九日起算，應於八十八年四月十三日（星期二）屆
    滿。然抗告人遲至八十八年四月二十六日始向財政部提起訴願，亦有經該部訴願
    委員會蓋有收文日期戳之訴願書附於訴願卷可按。從而訴願及再訴願決定分別以
    其訴願已逾法定不變期間，應不予受理，乃從程序上駁回其一再訴願，依法自無
    不合。抗告人復對之提起行政訴訟，即屬不備起訴要件，自為法所不許，據以駁
    回抗告人在原審之訴，經核並無違誤。抗告意旨並未對原裁定以訴願逾期駁回抗
    告人在原審之訴敘明不服之事由，僅就所得稅應否課徵之實體上事由爭執，抗告
    為無理由，應予駁回。
二、依行政訴訟法第二百七十二條、第一百零四條、民事訴訟法第四百九十二條第一
    項、第九十五條、第七十八條，裁定如主文。
中　　華　　民　　國　　九十一　　　年　　　七　　　　月　　　二十六　　日
                    最 高 行 政 法 院  第 一 庭
                                審 判 長 法  官　　　黃　綠　星
                                         法  官      黃  合  文
                                         法  官　　　蔡　進　田
                                         法  官　　　黃　璽　君
                                         法  官　　　廖　宏　明
右  正  本  證  明  與  原  本  無  異
　　　　　　　　　　　　　　　　　　　　 法院書記官　彭  秀  玲
中　　華　　民　　國　　九十一　　　年　　　七　　　　月　　二十六　　　日
